【裁判字號】    92,訴,902
【裁判日期】    920711
【裁判案由】    毒品危害防制條例
【裁判全文】
臺灣臺北地方法院刑事判決                          九十二年度訴字第九二號
    公  訴  人  臺灣臺北地方法院檢察署檢察官
    被      告  乙○○
    指定辯護人  甲○○
右列被告因違反毒品危害防制條例案件，經檢察官提起公訴（九十二年度偵字第三六
八四、三六八五號），本院判決如左：
    主  文
乙○○共同轉讓第二級毒品，未遂，處有期徒刑伍月，如易科罰金，以參佰元折算壹
日。
扣案如附表所示第二級毒品ＭＤＭＡ壹拾陸顆、愷他命參瓶均沒收銷燬之。
    事  實
一、乙○○明知ＭＤＭＡ及愷他命為毒品危害防制條例第二條第二項第二款、第三款
    所規定之第二級與第三級毒品，不得非法持有、轉讓及販賣，竟於民國九十一年
    十一月二十七日晚間，與真實姓名年籍不詳綽號「小語」成年男子基於共同轉讓
    毒品之犯意聯絡（起訴書原載為共同販賣毒品，經公訴人當庭變更起訴法條為共
    同轉讓毒品），由綽號「小語」駕車載同乙○○至台北市中山區○○○路一三三
    巷口，綽號「小語」同時交付如附表所示第二級毒品ＭＤＭＡ十六顆（起訴書誤
    載為十九顆）及第三級毒品愷他命三瓶予乙○○而持有後，即責由乙○○於該處
    將前開毒品交付即共同轉讓予不詳姓名之成年人，並約定若完成交付，「小語」
    將會處理乙○○在網路咖啡店消費之費用。嗣於同日二十二時三十分許，經警於
    前開地點查獲，並扣得如附表所示第二級毒品ＭＤＭＡ十六顆及第三級毒品愷他
    命三瓶而未交付上開毒品予該約定不詳姓名之成年人。
二、案經臺北市政府警察局中山分局報請臺灣臺北地方法院檢察署檢察官偵查起訴。
    理  由
一、訊據被告乙○○矢口否認右揭犯行，辯稱：當初「小語」拿東西給我時，我不知
    道是什麼東西，我有幫忙轉交三次。第一次在萬華龍山寺前面交付東西，第二次
    在西門町來來百貨前面。第三次在林森北路被抓到那次。三次都沒收過錢，「小
    語」說交給他朋友就好了。「小語」說我幫忙交付東西給他朋友，我欠他的錢就
    可以慢點還云云。經查：被告雖自白轉交三次，惟按被告之自白，不得作為有罪
    判決之唯一證據，仍應調查其他必要之證據，以察其是否與事實相符。刑事訴訟
    法第一百五十六條第二項定有明文，被告雖自白前二次轉交，惟除被告自白外，
    遍查全卷並無其他證據佐證被告自白與事實相符，此部分尚不足為被告有罪之認
    定。次查：右揭犯罪事實業據被告乙○○於查獲次日九十一年十一月二十八日偵
    查初訊時供稱：「小語」載我到那裡，給我毒品及行動電話，叫我等客人打電話
    來，我再把毒品給他，錢收到再交給「小語」，「小語」幫我付網咖費用等語（
    偵字第三六八四號卷第二六頁）。於九十二年二月二十五日偵查中供稱：我知道
    是搖頭丸，我祇是幫忙轉交給別人，我當時曾拒絕他，但我欠他二千多元，祇要
    我幫他做這件事就不用還，當天沒有收錢等語（同卷第三四頁）。依被告上揭供
    述及查獲之毒品，亦足證被告乙○○於綽號「小語」交付毒品予被告時既已知悉
    所交付物品係毒品無誤。又查：綽號「小語」載同被告一同至台北市○○○路交
    貨地點，竟不親自將物品交付第三人，反而要被告代為轉交並給予被告好處，如
    係合法之一般物品，怎須如此大費周章？被告亦供稱曾拒絕僅因積欠款項而答應
    為之，顯然被告知悉該物為毒品。再者：被告明知綽號「小語」載同被告前往交
    貨地點係為交付毒品，因為警查獲而未交付完成，則被告與綽號「小語」共同有
    轉讓毒品之犯意甚明。復查：被告為警查獲時在其身上取出扣案如附表所示物品
    ，該物品經送檢驗確屬第二級毒品ＭＤＭＡ及第三級毒品愷他命，亦有臺北市政
    府警察局九十二年三月三十一日北市鑑毒字第四五號鑑驗通知書及照片附卷可稽
    。足證被告上開事後翻異前詞之辯解，顯係卸責之詞，不足採信，事證明確，被
    告犯行，洵堪認定。
二、核被告所為，係犯毒品危害防制條例第八條第二項、第三項、第四項之轉讓第二
    級、第三級毒品未遂罪（公訴人當庭將被告涉犯起訴法條毒品危害防制條例第四
    條第五項、第二項、第三項變更為同法第八條第二項、第三項、第四項，併予敘
    明）。被告持有第二級毒品之低度行為，應為轉讓之高度行為所吸收，不另論罪
    。被告所犯前開二罪間，係一行為觸犯數罪名，屬想像競合犯，應從一重轉讓第
    二級毒品未遂罪處斷。又被告與綽號「小語」之成年男子二人共同犯罪，彼此間
    有犯意聯絡及行為分擔，應依刑法第二十八條共同正犯論處。被告轉讓第二級、
    第三級毒品尚屬未遂階段，依刑法第二十六條減輕其刑。爰審酌被告轉讓毒品犯
    行，危害他人身體健康及社會秩序，犯罪之動機、目的、犯罪次數、手段、犯罪
    後態度等一切情狀，量處如主文所示之刑，並諭知易科罰金之折算標準，以資儆
    懲。扣案如附表所示之第二毒品ＭＤＭＡ十六顆、愷他命三瓶，爰依毒品危害防
    制條例第十八條第一項前段宣告沒收銷燬之，
三、據上論斷，依刑事訴訟法第二百九十九條第一項前段，毒品危害防制條例第八條
    第二項、第三項、第四項、第十八條第一項前段，刑法第十一條前段、第二十八
    條、第五十五條、第二十六條前段、罰金罰鍰提高標準條例第二條，判決如主文
    。
本案經檢察官戴東麗到庭執行職務。
中      華      民      國    九十二    年      七      月      十一    日
                                    臺灣臺北地方法院刑事第九庭
                                                        法  官  薛中興
右正本證明與原本無異。
如不服本判決，應於判決送達後十日內向本院提出上訴狀(應抄附繕本)。告訴人
或被害人如對於本判決不服者，應具備理由請求檢察官上訴，其上訴期間之計算
係以檢察官收受判決正本之日期為準。
                                                        書記官  王黎輝
中      華      民      國    九十二    年      七      月      十一    日
附錄本案所犯法條全文
毒品危害防制條例第八條：
轉讓第一級毒品者，處一年以上七年以下有期徒刑，得併科新台幣一百萬元以下罰金
。
轉讓第二級毒品者，處六月以上五年以下有期徒刑，得併科新台幣七十萬元以下罰金
。
轉讓第三級毒品者，處三年以下有期徒刑，得併科新台幣三十萬元以下罰金。
前三項之未遂犯罰之。
附表：
一、ＭＤＭＡ壹拾陸顆：
    依臺北市政府警察局九十二年三月三十一日北市鑑毒字第四五號鑑驗通知書記載
    其中粉紅色藥錠玖顆，總毛重貳點伍貳公克，黃色藥錠伍顆，總毛重壹點肆公克
    ，橘色藥錠貳顆，總毛重零點肆貳公克，分別由外觀予以檢視均無差異，各隨機
    選取藥錠、貳、壹顆不等予以編號，均酌取適量檢體化驗，均檢出第二級毒品
    ＭＤＭＡ成份。
二、愷他命參瓶：
    依臺北市政府警察局九十二年三月三十一日北市鑑毒字第四五號鑑驗通知書記載
    白色粉末參瓶，總毛重伍點伍伍公克，總淨重貳點零柒公克，取零點零壹公克化
    驗，餘貳點零肆公克，均檢出第三級毒品Ketamine愷他命成份。


司法院資訊處製作；財團法人民間司法改革基金會備份。
